【裁判字號】    98,易,1079
【裁判日期】    980525
【裁判案由】    傷害
【裁判全文】
臺灣臺北地方法院刑事判決              98年度易字第1079號
公  訴  人  臺灣臺北地方法院檢察署檢察官
被      告  甲○○
上列被告因傷害案件，經檢察官聲請簡易判決處刑（98年度偵字
第831 號），本院認不宜以簡易判決處刑（98年度簡字第1272號
），改依通常訴訟程序審理並判決如下：
    主  文
甲○○傷害人之身體，處拘役肆拾日，如易科罰金，以新臺幣壹
仟元折算壹日。
    事  實
一、甲○○與乙○○為舊識，雙方原有合作外銷之意，後因故而
    未繼續進行，其後雙方即就給付費用與返還商品事宜而生齟
    齬，嗣於民國97年11月21日下午11時許，雙方在臺北市○○
    區○○路五段5 號世貿一館偶遇時，即舊事重提，詎甲○○
    竟基於傷害之犯意，於上址5 樓內，徒手毆打乙○○，致乙
    ○○受有頭部外傷、頸部挫傷及表層泛紅、喉嚨泛紅發炎等
    傷害。
二、案經乙○○訴由臺北市政府警察局信義分局報告臺灣臺北地
    方法院檢察署檢察官偵查後聲請簡易判決處刑。
    理  由
一、本件被告甲○○對於檢察官簡易判決處刑書所提人證、物證
    之證據能力均不加以爭執，而本院審核該等證據資料作成之
    情形，亦無不具證據能力之情況，則該等證據自有證據能力
    ，合先敘明。
二、經本院訊問後，被告甲○○雖坦承與告訴人乙○○曾因合作
    外銷事宜而發生爭執，當日確有於前述時、地與告訴人發生
    拉扯等情，惟矢口否認有何公訴意旨所指之犯行，辯稱：伊
    與告訴人有拉扯，但沒有傷害告訴人之意，告訴人就喊救命
    ，後來二位保全都有過來，告訴人自己往他身上一直抓，之
    後告訴人就跑去驗傷，伊沒有傷害告訴人云云。
三、經查：
  (一)證人即案發時前往處理爭執之保全人員劉玉虎，業於警詢時
    證稱：伊當時在館內巡邏，有聽到男子聲音喊「救命」，伊
    循著聲音在5 樓發現兩個男子在拉扯，伊詢問其中一名男子
    發生何事，該名男子告知被打，但伊當時只看到雙方在拉扯
    ，伊隨即勸架並聯絡櫃檯保全人員鍾志華打電話報警，在伊
    聯絡過程中，一名男子用手去撥另一名男子之假髮拉扯等語
    （偵卷第48頁）；其於偵訊時結證稱：當日伊在下午10時許
    值巡邏勤務時，於5 樓看見被告在追告訴人，被告將手架在
    告訴人之脖子上，告訴人喊救命，伊要雙方停止，請二人到
    1 樓，並聯絡櫃檯保全人員報警等語（偵卷第53頁）。而證
    人即當時1 樓櫃檯保全人員鍾志華亦於警詢時證稱：當日伊
    在世貿一館擔任保全人員，伊在1 樓負責櫃檯勤務，劉玉虎
    則負責巡邏勤務，伊有接到劉玉虎之聯絡，說有人在拉扯需
    要警方處理，伊即打電話報警等語（偵卷第46頁）。綜此，
    由證人劉玉虎、鍾志華之證稱，顯見被告、告訴人確有在前
    述時、地發生拉扯。
  (二)證人即告訴人乙○○業於偵訊時結證稱：因被告委託伊印宣
    傳品費用迄未給付，當日伊遇到被告就向被告催討，被告要
    伊去5 樓，到5 樓時被告即罵伊不男不女、心理變態，並開
    始毆打伊，伊喊「救命」，隔了許久警衛才到並制止被告，
    伊身上之傷勢係被告毆打等語（偵卷第53頁），核與其於警
    詢時供稱之情節大致相符（偵卷第5 頁），並提出臺北醫學
    大學附設醫院於97年11月21日所開立受有頭部外傷、頸部挫
    傷及表層泛紅、喉嚨泛紅發炎等傷害之診斷證明書為證（偵
    卷第12頁）。綜此，告訴人既證稱有遭被告毆打之情事，且
    證人劉玉虎亦證稱有聽到告訴人喊「救命」、伊抵達5 樓時
    仍看到被告與告訴人發生拉扯等情，兼以證人鍾志華隨即打
    電話報警，告訴人又係於案發後隨即前往醫院就診，應認告
    訴人所受傷勢確係遭被告毆打所致。
  (三)證人即被告之生意伙伴王彩齡雖於偵訊時結證稱：告訴人跟
    伊與被告一起到5 樓，被告要求告訴人將物品返還，伊拒絕
    告訴人進入伊之辦公室，二人即在外商談，後來伊聽到告訴
    人大叫，伊不想理會，後來又聽到告訴人喊「救命」，伊就
    出去看，當時警衛已經上來，告訴人一直問警衛有無看到被
    告毆打他，並抓身體、在地上滾等語（偵卷第54頁）。惟證
    人劉玉虎證稱到場時只看到被告與告訴人雙方在拉扯，已如
    前述，且證人劉玉虎亦於偵訊時結證稱：「（問：王何時出
    現？）王是我到場後才出來，我當時看到拉扯。」等語（偵
    卷第54頁）。綜此，證人王彩齡既於證人劉玉虎到場後才出
    來，而證人劉玉虎只看到被告與告訴人在拉扯，則證人王彩
    齡證稱看見告訴人在抓身體、在地上滾等情，即屬因與被告
    為生意伙伴關係所為之迴護之詞，不足採信。
  (四)綜上所述，由證人劉玉虎、鍾志華、乙○○之證稱及診斷證
    明書等證據，足見被告確有毆打告訴人之犯行，被告所辯無
    非係卸責之詞，不足採信。是本件事證明確，被告犯行堪以
    認定，應予依法論科。
四、核被告所為，係犯刑法第277 條第1 項之普通傷害罪。爰審
    酌：(一)智識程度：被告係高中肄業，以從事商品製作、販售
    為業；(二)平日之關係：被告與告訴人雖為舊識，且曾有合作
    外銷之意，惟因給付費用與返還商品事宜而生齟齬；(三)犯罪
    動機、目的與手段：被告因當日告訴人向其催討費用，且認
    為告訴人有性別錯亂問題，即徒手遭打告訴人；(四)所生危害
    ：被告所為造成告訴人受有前述傷害，危害非重；(五)犯後態
    度：被告於警詢、偵訊及本院審理時均未能坦承犯行，依卷
    內證據資料無從認定顯有悔意等一切情狀，量處如主文所示
    之刑，並諭知易科罰金之折算標準。
據上論結，應依刑事訴訟法第284 條之1 、第299 條第1 項前段
，刑法第277 條第1 項、第41條第1 項前段，刑法施行法第1 條
之1 ，判決如主文。
本案經檢察官黃兆揚到庭執行職務。
中    華    民    國    98    年    5     月    25    日
                        刑事第六庭法  官  林孟皇
本正本證明與原本無異。
如不服本判決應於收受送達後10日內向本院提出上訴書狀，並應
敘述具體理由；其未敘述上訴理由者，應於上訴期間屆滿後20日
內向本院補提理由書（均須按他造當事人之人數附繕本）「切勿
逕送上級法院」。告訴人或被害人如對於本判決不服者，應具備
理由請求檢察官上訴，其上訴期間之計算係以檢察官收受判決正
本之日期為準。
                                  書記官  楊雅鈞
中    華    民    國    98    年    5     月    25    日
附錄本案論罪科刑法條全文：
中華民國刑法第277條（普通傷害罪）
傷害人之身體或健康者，處三年以下有期徒刑、拘役或一千元以
下罰金。
犯前項之罪因而致人於死者，處無期徒刑或七年以上有期徒刑；
致重傷者，處三年以上十年以下有期徒刑。


司法院資訊處製作；財團法人民間司法改革基金會備份。
